臺灣板橋地方法院刑事判決　　　　　　　96年度易字第1146號
公　訴　人　臺灣板橋地方法院檢察署檢察官
被　　　告　乙○○
　　　　　　　　　　　之1號
　　　　　　　　　　　1號
上列被告因違反著作權法案件，經檢察官提起公訴（九十五年度
偵字第二六八五三號），被告於本院行準備程序中，就被訴事實
為有罪之陳述，經本院合議庭裁定由受命法官獨任進行簡式審判
程序審理，並判決如下：
    主  文
乙○○擅自以公開傳輸之方法，侵害他人之著作財產權，處有期
徒刑伍月，如易科罰金，以新臺幣壹仟元折算壹日。緩刑肆年，
並向公庫支付新臺幣伍萬元。扣案之電腦主機壹台沒收。
    事  實
一、乙○○明知如附表一所示「一千零一夜」等二千五百九十四
    首音樂詞曲著作，均係滾石國際音樂股份有限公司、華納國
    際音樂股份有限公司、上華國際企業股份有限公司、福茂唱
    片音樂股份有限公司、科藝百代股份有限公司、新力博德曼
    音樂娛樂股份有限公司、豐華唱片股份有公司、環球國際唱
    片股份有限公司、艾迴股份有限公司及華研國際音樂股份有
    限公司等公司享有著作財產權之音樂著作；另附表二所示之
    「神鬼奇航２：加勒比海盜」等一百十七部電影，均係美商
    迪士尼企業股份有限公司、美商華納兄弟娛樂公司、美商二
    十世紀福斯影片股份有限公司、美商環球影片製作有限責任
    合夥、美商哥倫比亞影片股份有限公司、哥倫比亞亞洲影片
    製作公司、美商三星影片股份有限公司、美商新線製作股份
    有限公司、美商米高梅影片股份有限公司、美商派拉蒙影片
    股份有限公司享有著作財產權之視聽著作。詎乙○○未經上
    開著作權人之同意，自民國九十四年四月八日起，在其位於
    臺北縣新莊市○○路十號二樓之二住處內，利用個人電腦、
    週邊設備及其向美國網路公司所申請之網路空間，架設「線
    上網咖‧海豚客棧」（網址http：//muwe.net/games）網站
    ，於該網站內提供包括「多媒體享受」等版面，供該網站所
    屬姓名年籍不詳之會員張貼音樂、電影、遊戲及影片等內容
    可超連結至含有如附表一、二所示歌曲及影片之網站或個人
    電腦，如會員贊助費用，則提供等級不同之福利權限服務，
    使不特定人自「線上網咖‧海豚客棧」網站點選歌曲或影片
    名稱後，即得因網頁超連結等作用，得以在未經前揭公司之
    同意或授權下，以P2P （指網路使用者各自在自己的電腦內
    儲存檔案或資料，網路使用者之間互相直接分享其資料的網
    路方式運作，使用者的各自電腦兼任中央伺服器的角色，亦
    即既是資訊收取之使用者端，亦是提供資訊的伺服器）之方
    式下載公開傳輸如附表一、二所示之歌曲及影片，侵害他人
    之著作財產權。嗣於九十五年十月三十一日十三時二十五分
    許，為警持臺灣板橋地方法院所核發之搜索票前往上開處所
    執行搜索當場查獲，並扣得乙○○所有供犯罪所用之電腦主
    機一臺。
二、案經滾石國際音樂股份有限公司、華納國際音樂股份有限公
    司、上華國際企業股份有限公司、福茂唱片音樂股份有限公
    司、科藝百代股份有限公司、新力博德曼音樂娛樂股份有限
    公司、豐華唱片股份有公司、環球國際唱片股份有限公司、
    艾迴股份有限公司、華研國際音樂股份有限公司、美商迪士
    尼企業股份有限公司、美商華納兄弟娛樂公司、美商二十世
    紀福斯影片股份有限公司、美商環球影片製作有限責任合夥
    、美商哥倫比亞影片股份有限公司、哥倫比亞亞洲影片製作
    公司、美商三星影片股份有限公司、美商新線製作股份有限
    公司、美商米高梅影片股份有限公司、美商派拉蒙影片股份
    有限公司訴由內政部警政署保安警察第二總隊第一大隊第二
    中隊報告臺灣板橋地方法院檢察署檢察官偵查起訴。
    理  由
一、訊據被告乙○○對於上揭事實坦承不諱，核與告訴代理人財
    團法人國際唱片交流基金會法務甲○○、告訴代理人財團法
    人電影及錄影著作保護基金會職員施同慶於警詢中指述情節
    相符，並有「線上網咖‧海豚客棧」（網址http：//muwe.
    net/games） 網址內容畫面暨蒐證列印資料、鑑識報告書一
    份、侵害著作權清單二份、中華電信數據通信分公司南區客
    服中心回覆單一份、現場照片十二張、刑事補充告訴暨所附
    之蒐證資料、著作權證明文件及電腦主機一台可佐，被告自
    白核與事實相符，堪予採信。本件事證已甚明確，被告犯行
    堪以認定。
二、核被告乙○○所為，係犯著作權法第九十二條擅自以公開傳
    輸侵害著作財產權罪。又按刑事法若干犯罪行為態樣，本質
    上原具有反覆、延續實行之特徵，立法時既予特別歸類，定
    為犯罪構成要件之行為要素，則行為人基於概括之犯意，在
    密切接近之一定時、地持續實行之複次行為，倘依社會通念
    ，於客觀上認為符合一個反覆、延續性之行為觀念者，於刑
    法評價上，即應僅成立一罪。學理上所稱「集合犯」之職業
    性、營業性或收集性等具有重複特質之犯罪均屬之，例如經
    營、從事業務、收集、販賣、製造、散布等行為概念者是。
    從而，本件被告自九十四年四月八日起至九十五年十月三十
    一日為警查獲為止之該段期間，擔任上開網站版主，網站內
    提供包括「多媒體享受」等版面，供該網站所屬姓名年籍不
    詳之會員張貼音樂、電影、遊戲及影片等內容可超連結至含
    有如附表一、二所示歌曲及影片之網站或個人電腦，具有反
    覆、延續實行之特徵，復審酌刑法第五十六條之連續犯規定
    已修正刪除，本院認上開行為應僅成立集合犯一罪。而集合
    犯實施中如法律有變更，其一部觸犯舊法，一部涉及新法時
    ，應依最後行為時之新法處斷，並無行為後法律變更須比較
    新舊法適用之問題，本件被告擅自以公開傳輸之方法而侵害
    他人著作財產權之起始時間雖在九十五年七月一日刑法修正
    條文施行前，惟其犯行至為警查獲日即九十五年十月三十一
    日始終止，自應適用修正後刑法之規定，尚無新舊法比較之
    問題。是起訴意旨認被告先後多次為本案犯行，時間緊接、
    所犯構成要件相同之罪名，應依修正前連續犯之規定處斷容
    有誤會，併予敘明。被告以一行為侵害上開著作權人之著作
    財產權，為想像競合犯。爰審酌被告素行尚可，惟其侵害他
    人之智慧財產權，致告訴人財產受損，亦影響國家之國際視
    廳及形象，而其所侵害之電影、歌曲數量眾多，期間長達數
    月，對於各該告訴人造成之損害非輕，但未從中牟利、兼衡
    被告犯罪之動機、目的、手段暨犯罪後坦承犯行之態度等一
    切情狀，量處如主文所示之刑，並諭知易科罰金之折算標準
    ，以示懲戒。又被告前未曾受有期徒刑以上刑之宣告，因一
    時失慮，偶罹刑典，事後已坦承犯行，深具悔意，經此刑之
    宣告後，應知警惕而無再犯之虞，本院因認暫不執行其刑為
    當，予以宣告緩刑四年，用啟自新，並向公庫支付新臺幣五
    萬元。扣案之電腦主機一台，為被告所有供犯本案著作權法
    之物，業據其供承在卷，爰依著作權法第九十八條前段規定
    沒收之。
據上論斷，依刑事訴訟法第二百七十三條之一第一項、第二百九
十九條第一項前段，著作權法第九十二條、第九十八條前段，刑
法第十一條前段、第五十五條、第四十一條第一項前段、第七十
四條第一項第一款、第二項第四款，判決如主文。
本案經檢察官黃佳權到庭執行職務。
中　　華　　民　　國　　96　　年　　6 　　月　　4 　　日
                  刑事第九庭    法　官  絲鈺雲
以上正本證明與原本無異
如不服本判決應於送達後10日內向本院提出上訴狀
                                書記官  蔡美如
中　　華　　民　　國　　96　　年　　6 　　月　　6 　　日
附錄本案論罪科刑法條全文：
著作權法第九十二條
擅自以公開口述、公開播送、公開上映、公開演出、公開傳輸、
公開展示、改作、編輯、出租之方法侵害他人之著作財產權者，
處三年以下有期徒刑、拘役、或科或併科新臺幣七十五萬元以下
罰金。
